臺灣桃園地方法院民事簡易判決
111年度壢簡字第240號
原      告  陳清鐸  



訴訟代理人  張家賓律師
被      告  吳孟哲  






上列當事人間請求侵權行為損害賠償事件，原告提起刑事附帶民
事訴訟，經本院刑事庭於民國110年12月7日以110年度交附民字
第14號裁定移送前來，本院於民國111年5月4日言詞辯論終結，
判決如下：
    主    文
一、被告應給付原告新臺幣（下同）3,038,336元，及自民國110
    年2月20日起至清償日止，按週年利率5%計算之利息。
二、原告其餘之訴駁回。
三、訴訟費用由被告負擔58%，其餘由原告負擔。
四、本判決原告勝訴部分得假執行。
五、原告其餘假執行之聲請駁回。
    事實及理由
壹、程序事項
　　被告經合法通知，未於言詞辯論期日到場，核無民事訴訟法
    第386條各款所列情形，爰依原告之聲請，由其一造辯論而
    為判決，合先敘明。
貳、實體事項
一、原告主張
（一）被告於109年5月4日16時58分許，駕駛車牌號碼00-0000號
      自小客車（下稱肇事車輛），行經桃園市○○區○○○路○段00
      0號前，因未注意車前狀況貿然偏右行駛，撞擊訴外人陳
      穩成駕駛之車牌號碼000-0000號普通重型機車（下稱系爭
      機車）。訴外人陳穩成因而人車倒地，受有蛛網膜下腔出
      血、頸椎滑脫、腰椎壓迫性骨折等傷害，經送醫後不治死
      亡。
（二）原告為訴外人陳穩成之子，為訴外人陳穩成支出醫療費用
      1萬元、喪葬費20萬元。又原告因訴外人陳穩成死亡，受
      有精神上損害500萬元，並因系爭機車受損報廢，致原告
      受有2萬元之損害。爰依民法侵權行為之規定，提起本件
      訴訟等語，並聲明：（一）被告應給付原告523萬元，及
      自起訴狀繕本送達翌日起至清償日止，按週年利率5%計算
      之利息。（二）願供擔保請准宣告假執行。
二、被告未於言詞辯論期日到場，亦未提出書狀作聲明或陳述。
三、被告於109年5月4日16時58分許，駕駛肇事車輛行經桃園市○
    ○區○○○路○段000號前，撞擊訴外人陳穩成駕駛之系爭機車，
    致訴外人陳穩成人車倒地，受有蛛網膜下腔出血、頸椎滑脫
    、腰椎壓迫性骨折等傷害，經送醫後不治死亡。原告則為訴
    外人陳穩成之繼承人等事實。業經本院調閱臺灣桃園地方檢
    察署109年度偵字第28029號卷宗（下稱偵卷），核閱調查筆
    錄、相驗屍體證明書、現場圖、調查報告表、現場照片及監
    視器影像截圖為證（見偵卷第7至11、25至27、37、53至59
    、73至84）。又被告已於相當時期受合法之通知，未於言詞
    辯論期日到場，亦未提出書狀爭執，依民事訴訟法第280條
    第3項準用同法第1項規定，視同自認，應認原告上開主張為
    真實。
四、原告復主張被告應負完全過失責任賠償523萬元，是本件爭
    點厥為：（一）被告是否應負損害賠償責任？（二）原告得
    請求賠償之金額若干？茲分述如下：
（一）被告是否應負損害賠償責任？
　　⒈按民法第191條之2前段規定：「汽車、機車或其他非依軌
      道行駛之動力車輛，在使用中加損害於他人者，駕駛人應
      賠償因此所生之損害。」次按道路交通安全規則第94條第
      3項前段規定：「汽車行駛時，駕駛人應注意車前狀況及
      兩車並行之間隔，並隨時採取必要之安全措施。」
　　⒉查肇事車輛與系爭機車於事故前均沿環中東路二段往內壢
      方向行駛，至環中東路二段692號前，被告未注意系爭機
      車在肇事車輛右側即右偏行駛，與系爭機車碰撞，系爭機
      車因而人車倒地等情，有監視器影像截圖在卷可參（見偵
      卷第82至84頁）。可知被告駕駛肇事車輛行經事故地點時
      ，因未與系爭機車保持並行之間隔，右偏行駛後撞擊系爭
      機車而肇生本件事故。
　　⒊而依當時天氣晴，日間自然光線，柏油路面乾燥無缺陷亦
      無障礙物，視距良好等一切情狀，有道路交通事故調查報
      告表（一）在卷足憑（見偵卷第57頁），並無不能注意之
      情事，被告竟疏未注意並行間隔而撞擊系爭機車，足見被
      告具過失甚明，本院110年度交訴字第11號刑事判決亦同
      此認定（見本院卷第4至6頁）。又被告上開過失行為與損
      害之發生兩者間並具相當因果關係，堪可認定。揆諸前揭
      規定，被告自應就原告所受之損害，負侵權行為之損害賠
      償責任。
（二）原告得請求賠償之金額若干？
　　⒈系爭機車減損價值
　　　原告固主張系爭機車因本件事故報廢，請求價值減損2萬
      元等語。然查系爭機車牌並未註銷，現登記機車主為訴外
      人陳穩成之子陳俊瑋，有公路監理電子閘門查詢結果及親
      等關聯查詢結果在卷可參（見本院個資卷）。系爭車輛既
      未報廢，則原告此部分請求，應不可採。
　　⒉醫療費
　　　按民法第192條第1項規定：「不法侵害他人致死者，對於
      支出醫療及增加生活上需要之費用或殯葬費之人，亦應負
      損害賠償責任。」查原告因本件事故為訴外人陳穩成支出
      醫療及就診期間交通費共8,092元，有醫療費用收據、統
      一發票及乘車證明在卷可參（見本院卷第13至16頁），原
      告請求在此範圍內，為有理由。
　　⒊喪葬費
　　　原告為訴外人陳穩成支出喪葬費共196,910元，有統一發
      票及繳款書在卷可參（見本院卷第41-1頁），是原告請求
      在此範圍內，為有理由。
　　⒋精神慰撫金
　　　按民法第194條規定：「不法侵害他人致死者，被害人之
      父、母、子、女及配偶，雖非財產上之損害，亦得請求賠
      償相當之金額。」次按人格權遭遇侵害，受有精神上之痛
      苦，而請求慰藉金之賠償，其核給之標準，須斟酌雙方之
      身份、資力與加害程度及其他各種情形核定相當之數額。
      且所謂「相當」，應以實際加害情形是否重大及被害人之
      身份、地位與加害人之經濟情況等關係定之（最高法院86
      年度台上字第3537號判決意旨參照）。本院審酌原告因訴
      外人陳穩成死亡於精神上可能承受之無形痛苦、兩造之所
      得（見本院卷第17至22頁）等一切情狀，認原告請求被告
      賠償500萬元精神慰撫金，尚屬過高，應予核減為350萬元
      ，方屬公允。
　　⒌上開金額共計為3,705,002元【計算式：8,092＋196,910＋3,
      500,000＝3,705,002】。又原告已領取之強制險數額共666
      ,666元，有存摺影本在卷可參（見本院卷第34至36頁），
      是扣除強制險理賠金額後，原告得再向被告請求之金額即
      為3,038,336元【計算式：3,705,002－666,666＝3,038,336
      】。原告請求在此範圍內，為有理由；逾此部分之請求，
      則屬無據。
五、末按民法第233條第1項規定：「遲延之債務，以支付金錢為
    標的者，債權人得請求依法定利率計算之遲延利息。第203
    條規定：「應付利息之債務，其利率未經約定，亦無法律可
    據者，週年利率為百分之5。」第229條第2項規定：「給付
    無確定期限者，債務人於債權人得請求時，經其催告而未為
    給付，自受催告時起，負遲延責任。其經債權人起訴而送達
    訴狀，或依督促程序送達支付命令，或為其他相類之行為者
    ，與催告有同一之效力。」查本件損害賠償債務，其給付並
    無確定期限，而本件起訴狀繕本係於110年2月19日送達被告
    ，有本院送達證書1份在卷可查（見交附民卷第7頁），是被
    告應於110年2月20日起負遲延責任。
六、綜上所述，原告依侵權行為之法律關係，請求被告給付原告
    3,038,336元，及自110年2月20日起至清償日止，按週年利
    率5%計算之利息，為有理由，應予准許。逾此部分之請求則
    屬無據，應予駁回。
七、本件原告勝訴部分係就民事訴訟法第427條訴訟適用簡易程
    序所為被告敗訴之判決，爰依同法第389條第1項第3款之規
    定，職權宣告假執行。又法院應依職權宣告假執行者，本無
    庸原告為聲請，若原告仍聲請願供擔保宣告假執行者，該聲
    請僅在促使法院職權發動，法院仍係本於職權而宣告，自無
    庸對該聲請為准駁之裁判。至本件原告敗訴部分，其假執行
    之聲請已失其附麗，應予駁回。
八、訴訟費用負擔之依據：民事訴訟法第79條。
中　　華　　民　　國　　111 　年　　5 　　月　　20　　日
　　　　　　　　　　　　中壢簡易庭　法　官 周仕弘
以上為正本係照原本作成。
如不服本判決，應於送達後20日內，向本院提出上訴狀並表明上
訴理由，如於本判決宣示後送達前提起上訴者，應於判決送達後
20日內補提上訴理由書（須附繕本）。
中　　華　　民　　國　　111 　年　　5 　　月　　20　　日
　　　　　　　　　　　　　　　　　　書記官 巫嘉芸